【裁判字號】    99,抗,49
【裁判日期】    990902
【裁判案由】    本票裁定
【裁判全文】
臺灣新竹地方法院民事裁定                99年度抗字第49號
抗  告  人  乙○○
相  對  人  甲○○
上列抗告人與相對人間因本票裁定准予強制執行事件，對於中華
民國99年7月28日本院99年度司票字第545號裁定提起抗告，本院
裁定如下：
    主    文
抗告駁回。
抗告程序費用新臺幣壹仟元由抗告人負擔。
    理    由
一、按執票人向本票發票人行使追索權時，得聲請法院裁定後強
    制執行，此為票據法第123條所明定。又本票執票人依上開
    法條之規定，聲請法院及抗告法院之裁定，僅依非訟案件程
    序，以審查強制執行許可與否，並無確定實體上法律關係存
    否之效力，如發票人就票據債務之存否有爭執時，應由發票
    人提起確認之訴，以資解決，最高法院56年度台抗字第714
    號、57年度台抗字第76號判例可資參照。次按執票人依票據
    法第123條規定，向本票發票人行使追索權時，聲請法院裁
    定對發票人之財產強制執行者，發票人縱對於簽章之真正有
    所爭執，法院仍應為准許強制執行之裁定，最高法院52年台
    抗字第163號亦著有判例可參。
二、原裁定略以：相對人主張執有抗告人簽發如原裁定所示之本
    票1紙，並免除作成拒絕證書，經相對人向抗告人提示未獲
    付款等情，業據相對人提出本票1紙，聲請裁定准許強制執
    行，核與票據第123條規定相符，爰予准許。
三、抗告意旨略以：系爭本票並非抗告人所簽發，原裁定准許相
    對人本票強制執行之聲請，並非適法，請求廢棄原裁定等語
    。
四、經查，依原審卷附相對人所提出之系爭本票影本所示，系爭
    本票發票人欄確有抗告人名義之簽名蓋印，而本票准許強制
    執行之裁定，係屬非訟事件裁定，為裁定之法院僅就本票為
    形式上審查，以決定強制執行許可與否，並無確定實體上法
    律關係存否之效力，且原法院亦就系爭本票是否具備形式要
    件，依非訟事件程序進行審查，認定並無票據無效之情形存
    在，乃裁定准許強制執行，依法並無違誤。縱抗告人主張之
    上開情事為真，亦屬實體上之爭執，揆諸首揭說明，兩造間
    對此倘仍有爭執，應由抗告人另行提起訴訟，以資解決，尚
    非本件非訟程序所得加以審酌，法院仍應為許可強制執行之
    裁定，抗告人提起本件抗告，為無理由，應予駁回。
五、據上論結，本件抗告為無理由，依非訟事件法第46條、第24
    條第1項、第21條第2項，民事訴訟法第495條之1第1項、第4
    49條第1項、第95條、第78條，裁定如主文。
中    華    民    國    99    年    9     月    2     日
                  民事第一庭  審判長法  官  蔡孟芳
                                    法  官  高敏俐
                                    法  官  羅惠雯
正本係照原本作成。
本件不得抗告。
中    華    民    國    99    年    9     月    6     日
                                      書記官  李慧娟

司法院資訊處製作；財團法人民間司法改革基金會備份。
